【裁判字號】    95,上訴,1064
【裁判日期】    950616
【裁判案由】    毒品危害防制條例
【裁判全文】
臺灣高等法院臺中分院刑事判決        95年度上訴字第1064號
上  訴  人
即  被  告  乙○○
上列上訴人因違反毒品危害防制條例案件，不服臺灣彰化地方法
院95年度訴字第346號中華民國95年4月7日第一審判決（起訴案
號：臺灣彰化地方法院檢察署95年度毒偵字第345號），提起上
訴，復經同檢察署檢察官移送本院併案審理（95年度毒字第2072
），本院判決如下：
    主  文
上訴駁回。
    事  實
一、乙○○前曾於民國（下同）86年間，因違反肅清煙毒條例案
    件，經本院以87年度上訴字第61號，判處有期徒刑3年4月確
    定，入監執行後，於88年11月18日縮短刑期假釋出監，並於
    90年8月12日縮刑假釋完畢未經撤銷，以已執行完畢論。其
    另於93年間，因施用毒品案件，經台灣彰化地方法院以93年
    度毒聲字第520號裁定送觀察、勒戒後，認有繼續施用毒品
    之傾向，再經該院以93年度毒聲字第690號裁定令入戒治處
    所施以強制戒治，甫於94年4月12日執行完畢出所。詎其仍
    不知悔改，未能戒除毒癮，在強制戒治期滿釋放後5年內，
    仍基於施用第一級毒品海洛因之犯意，於於95年1月14日上
    午10時30分許，在其位於彰化縣鹿港鎮○○里○○路365號
    住處，以將海洛因摻水置入其所有針筒內注射方式，施用第
    一級毒品海洛因1次。嗣於95年1月16日下午2時30分許，在
    其所駕駛停放於彰化縣鹿港鎮○○○路果菜市場停車場內之
    車號QG－7177號車內，為警當場查扣其所有，供其施用海洛
    因之注射針筒1支，且經警採尿送驗後，呈嗎啡陽性反應，
    而查知上情。
二、案經彰化縣警察局鹿港分局（下稱鹿港分局）報請台灣彰化
    地方法院檢察署檢察官偵查起訴及移送本院併案審理。
    理  由
一、上訴人即被告乙○○（下稱被告）未於本院審理到庭，惟被
    告上揭施用毒品事實，業據被告於原審自白，並有鹿港分局
    草港派出所95年1月16日代號與真實姓名對照表一紙（見毒
    字第345號偵查卷第16頁）、彰化縣衛生局95年1月23日煙檢
    字第950335號煙毒尿液檢驗成績書一紙（見同上偵查卷第36
    頁）、詮昕科技股份有限公司濫用藥物尿液檢驗報告乙紙（
    附在偵字第2072號偵查卷）在卷可稽，又有供被告施用海洛
    因之注射針筒一支扣案為憑，被告此部分自白核與事實符合
    ，其犯行堪予認定。又被告有事實欄所載因違反毒品危害防
    制條例犯行，經法院送強制戒治之紀錄，有臺灣高等法院被
    告前案紀錄表乙件可佐，被告於戒治後5年內再犯施用毒品
    之行為，應依法論科。
二、查海洛因為毒品危害防制條例第2條第2項第1款所列之第一
    級毒品，是核被告施用海洛因所為，係犯違反毒品危害防制
    條例第10條第1項之施用第一級毒品罪。被告施用毒品前之
    持有毒品行為，為施用毒品行為所吸收，不另論罪。被告有
    事實欄所記載科處有期徒刑及執行紀錄，有台灣高等法院被
    告前案紀錄表可按，其於上揭有期徒刑執行完畢後，在5年
    以內再犯本件有期徒刑以上之罪，為累犯，應依刑法第47條
    規定加重其刑。原審依據上述理由，適用毒品危害防制條例
    第10條第1項，刑法第11條前段、第47條、第38條第1項第2
    款，並審酌刑法第57條所列各款等一切情狀，科處被告有期
    徒刑7月之刑。扣案之注射針筒乙支，屬被告所有供施用毒
    品所用，此據被告於原審供明，原審依刑法第38條第1項第2
    款諭知沒收。核其認事用法俱無不當，量刑亦稱允洽，被告
    提起上訴，惟未敘明原判決有何具體不當之處，非有理由，
    應駁回其上訴。
三、台灣彰化地方法院檢察署95年度毒偵字第2072號移送併案意
    旨雖以：被告於95年1月16日或回溯前72小時內之不詳時間
    ，在不詳地點，施用第一級毒品海洛因乙次，嗣於同月16日
    18時21分許，至彰化縣警察局鹿港分局接受尿液採驗，結果
    呈嗎啡陽性反應，有詮昕科技股份有限公司濫用藥物尿液檢
    驗報告在卷可稽，因認被告此部分亦涉犯違反毒品危害防制
    條例第10條第1項之罪，且與已起訴部分有連續犯裁判上一
    罪關係等語。惟查，被告於95年1月16日14時30分許，在彰
    化縣鹿港鎮○○○路果菜市場停車被查獲，先於當日15時10
    分許送至鹿港分局草港派出所製作警詢筆錄並採集尿液送檢
    驗，其後於同日18時20分許，送鹿港分局刑事組再度採集其
    尿液送檢驗並製作警詢筆錄，再於同日19時45分許，送台灣
    彰化地方法院檢察署檢察官偵訊，以上有警詢筆錄2份及偵
    查錄乙份在卷可按（分別附在偵字第345號及2072號偵查卷
    ），是以被告雖分別經鹿港分局草港派出所及鹿港分局先後
    2 次採集尿液送檢驗均呈嗎啡陽性反應，惟均係於被告同次
    被查獲之犯罪事實而為之，並非被告另有一次施用毒品犯行
    ，檢察官移送併案意旨容有誤會，併予敘明。
四、被告經合法傳喚，無正當理由不到庭，爰不待其陳述逕行判
    決。
據上論斷，應依刑事訴訟法第371條、第368條，判決如主文。
本案經檢察官甲○○到庭執行職務。
中    華    民    國    95    年    6     月    16    日
               刑事第七庭  審判長法  官  林  榮  龍
                                 法  官  許  秀  芬
                                 法  官  江  錫  麟
上列正本證明與原本無異。
如不服本判決應於收受送達後十日內向本院提出上訴書狀，其未
敘述上訴之理由者並得於提起上訴後十日內向本院補提理由書（
均須按他造當事人之人數附繕本）。
                                 書記官  劉  建  智
中    華    民    國    95    年    6     月    16    日
附錄本案論罪科刑法條：
毒品危害防制條例第10條第1項：
  施用第一級毒品者，處6月以上5年以下有期徒刑。
                                                      Ｆ


司法院資訊處製作；財團法人民間司法改革基金會備份。
